臺灣新北地方法院民事裁定
111年度訴字第2973號
原      告  劉豐次  
            許淑鑾  

上列原告與被告林義翔、林建位間債務人異議之訴事件，本院裁
定如下：
    主  文
原告應於本裁定送達之日起5日內，補繳第一審裁判費新台幣(下
同)4萬1,788元，並具狀補正被告林建位之住居所，逾期未補正
，即駁回原告之訴。
    理  由
一、按訴訟標的之價額，由法院核定；以一訴主張數項標的者，
    其價額合併計算之。但所主張之數項標的互相競合或應為選
    擇者，其訴訟標的價額，應依其中價額最高者定之，以一訴
    附帶請求其孳息、損害賠償、違約金或費用者，不併算其價
    額，民事訴訟法第77條之1第1項、第77條之2分別定有明文
    。次按強制執行法第14條規定之債務人異議之訴，其訴訟標
    的為債務人之異議權，法院核定此訴訟標的價額，應以債務
    人本於此項異議權，請求排除強制執行所有之利益為準（最
    高法院著有92年度台抗字第659號裁定意旨可資參照）。再
    按起訴，應以訴狀表明當事人姓名及住所或居所，民事訴訟
    法第116條第1項第1款前段、第244條亦分別定有明文。
二、本件原告提起債務人異議之訴，惟未據繳納裁判費。經查，
    本件原告起訴聲明：㈠確認被告林義翔持有原告簽發如民事
    起訴狀附表一所示之本票對於原告劉豐次、許淑鑾之票據債
    權不存在。㈡本院111年度司執字第146313號清償票款強制執
    行事件之執行應予撤銷。原告雖提出數項聲明，惟終局目的
    應在於撤銷本院111年度司執字第146313號清償票款強制執
    行事件之執行程序，揆諸首揭說明，應依其中價額最高者定
    之。次查，訴之聲明第一項確認之訴之訴訟標的金額為400
    萬元（確認利息、違約金部分屬附帶請求，依民事訴訟法第
    77條之2第2項規定，不併算其價額）。訴之聲明第二項債務
    人異議之訴部分，則按債務人異議之訴之訴訟標的為該債務
    人之異議權，法院核定此項訴訟標的之價額，應以該債務人
    本於此項異議權，請求排除強制執行所有之利益為準。則債
    權人聲請強制執行之範圍若包含本金及利息、違約金，該本
    金及利息、違約金均應包含在原告請求排除強制執行所有之
    利益內，此有最高法院110年度台抗字第262號、105年度台
    抗字第611號裁定意旨可參照。故本件原告訴之聲明第二項
    之訴訟標的價額為400萬元及自民國111年6月9日起至清償日
    止，按年息6%計算之利息，計算至原告提起本件訴訟之日即
    111年11月25日止，總額為411萬1,781元（計算式：本金4,0
    00,000元＋111年6月9日起至111年11月25日止之利息11萬1,7
    81元）。職是，本件訴訟標的價額應以二項聲明中價額最高
    之411萬1,781元定之，應徵第一審裁判費4萬1,788元。另原
    告提出之民事起訴狀未記載被告林建位之住居所，致本院無
    法送達文書，起訴不合法定程式，應予補正。茲依民事訴訟
    法第249條第1項但書之規定，限原告於收受本裁定送達5日
    內補正如主文所示之事項，逾期未補正，即駁回其訴，特此
    裁定。
中　　華　　民　　國　　111 　年　　12　　月　　2 　　日
                  民事第七庭    法　官　王婉如
以上正本係照原本作成。
如不服本裁定關於訴訟標的價額之核定，得於收受裁定正本後10
日內向本院提出抗告狀，並繳納抗告裁判費新臺幣1,000元整。
中　　華　　民　　國　　111 　年　　12　　月　　2 　　日
                                書記官  鄔琬誼